# 求助陈板和大神们关于股份支付中企业所得税的问题

提问人：237148652 时间：2017-02-10 14:56:31
首先规定如下：与股份支付相关的支出在按照会计准则规定确认为成本费用时，其相关的所得税影响应区别于税法的规定进行处理：
如果税法规定与股份支付相关的支出不允许税前扣除，则不形成暂时性差异；如果税法规定与股份支付相关的支出允许税前扣除，在按照会计准则规定确认成本费用的期间内，企业应当根据会计期末取得的信息估计可税前扣除的金额计算确定其计税基础及由此产生的暂时性差异，符合确认条件的情况下应当确认相关的递延所得税。其中预计未来期间可税前扣除的金额超过会计准则规定确认的与股份支付相关的成本费用，超过部分的所得税影响应直接计入所有者权益。 以上加线部分的规定说的是我在等待期税法认可的税前抵扣金额大于财务账面激励费用计提金额时的递延所得税处理，但我疑惑的是我当期等待期结束行权或者是解禁限制性股票，税法认可税前抵扣 100 万，我财务账面已计提费用 80 万，这 20 万的永久性差异我应该是计入当期所得税费用还是所有者权益呢？

回答人：chenyiwei
税法认可的税前扣除金额超出会计上已确认的股份支付的部分，由此导致的所得税影响也是计入权益（资本公积）。“所得税费用——递延所得税费用”与管理费用的发生额一般应是对应的，两者金额比例即为适用税率。

提问人：ZH1007 时间：2018-07-06 16:22:24
陈老师您好，能问您个问题吗？情况 2 ：A公司是拟上市公司主体，控股股东为B（90%）和C有限合伙企业（持股平台10%），C有限合伙企业的控股股东D（毫无相干的一个人），其余 10 位A公司董监高等自然人合计持有（40%）。B公司将所持C公司的股权按照初始成本平价让给予 10 位董监高。这笔业务是否构成股份支付呢？

回答人：chenyiwei
B持有C的份额？背景信息是否有误？

提问人：ZH1007 时间：2018-07-06 18:44:02
抱歉陈老师，最后一句话说错了，是D公司将所持C公司的股权按照初始成本平价让给予 10 位董监高。简单的说D持有A很少很少的股份，我看《中国证监会会计部于 2009 年 2 月 17 日印发的《上市公司执业企业会计准则监管问题解答》[2009]第 1 期中规定：上市公司大股东将其持有的其他公司的股份按照合同约定价格（低于市价）转让给上市公司的高级管理人员，该项行为的实质是股权激励，应该按照股份支付的相关要求进行会计处理。》相当于这里面说的大股东换成D这样的小股东，通过持股平台转让股份这样属于股份支付还是私下转让呢？有法规依据吗？

回答人：chenyiwei
也作为股份支付处理，属于小股东为企业承担费用，按解释 5 号第六条规定处理。